【裁判字號】    90,自,431
【裁判日期】    901122
【裁判案由】    詐欺
【裁判全文】
臺灣高雄地方法院刑事判決                            九十年度自字第四三一號
    自  訴  人  丙○○
    被      告  乙○○
    （原名  吳怡芬）
右列被告因詐欺案件，經自訴人提起自訴，甲○判決如左：
    主  文
乙○○無罪。
    理  由
一、自訴意旨略以：被告乙○○（原名吳怡芬，民國八十八年六月四日改名為乙○○
    ）於民國八十五年一月間，對自訴人佯稱欲開設檳榔攤，亟需資金新台幣（下同
    ）三十五萬元，並簽發以高雄市第三信用合作社為付款人之支票三紙擔保，使自
    訴人陷於錯誤交付三十五萬元予被告，未料被告竟未開設檳榔攤，且搬離原址，
    拒絕還款，自訴人始知受騙，因認被告涉犯刑法第三百三十九條第一項之詐欺取
    財罪嫌云云。
二、按犯罪事實應依證據認定之，無證據不得推定其犯罪事實；又不能證明被告犯罪
    者，應諭知無罪之判決，刑事訴訟法第一百五十四條、第三百零一條第一項分別
    定有明文。又所謂證據，係指超越一切合理之可疑，足以認定被告確有犯罪行為
    之積極證據而言。茍依現存之積極證據，就起訴意旨所指被告犯罪之待證事實，
    尚非不得為其他較有利被告之推斷，本諸罪疑為輕之法則，自難謂該事證已適合
    於被告犯罪事實之認定。再告訴人之指訴係使被告受刑事追訴為目的，其所述被
    害情形，如無瑕疵可指，而就其他方面調查又與事實相符，其供述固可採據為判
    決之基礎，惟其陳述倘尚有瑕疵，則在未究明前，即難遽採為論罪科行之根據（
    最高法院六十一年台上字第三○九九號判例意旨參照）。
三、本件自訴人認被告乙○○涉有刑法第三百三十九條第一項之詐欺取財罪嫌，無非
    以乙○○所簽發且遭退票之支票三紙為其主要論據。惟訊據被告堅決否認有何詐
    欺之犯行，辯稱：系爭支票是伊丈夫吳永浚生前所使用，支票上之印章雖係伊所
    有，但該支票並非伊所簽發，伊不認識自訴人，也未曾向自訴人借款等語。經查
    ，系爭支票三紙雖均以被告為發票人、高雄市第三信用合作社擔任付款人，惟該
支票原本背面除「曾國昇」、「紀麗卿」、「陳」之背書外，並無自訴人丙○○
    之背書，業經甲○於審理中勘驗明確，是自訴人指稱系爭支票係被告簽發交給伊
    擔保三十五萬元借款云云，已難採信。且支票為無因證券，縱自訴人持有上開支
    票，亦不足以證明被告確有向自訴人借款三十五萬元。況自訴人於甲○審理中又
    供稱：系爭支票係被告丈夫偕同一女子向伊借款所簽發，該名女子不像庭上之被
    告云云；自訴人前後供述大相逕庭，且亦無法舉證被告確有向自訴人詐騙三十五
    萬元，揆諸前開判例說明，自難僅憑自訴人之指述，即遽認被告有前揭犯行。此
    外，復查無其他積極證據足認被告有自訴人所指之犯行，自不能證明其犯罪，自
    應為被告無罪判決之諭知。
據上論斷，應依刑事訴訟法第三百四十三條、第三百零一條第一項，判決如主文。
中      華      民      國     九十     年     十一     月    二十二    日
                                臺灣高雄地方法院刑事第四庭
                                    法  官  廖  純  卿
右正本證明與原本無異。
如不服本判決，應於判決送達後十日內，向甲○提出上訴狀。
                                    書記官  林  孝  聰
中      華      民      國     九十     年     十一     月    二十二    日


司法院資訊處製作；財團法人民間司法改革基金會備份。
